Minutes et répertoires du notaire Aristide BARBIER, 20 septembre 1826 - 5 avril 1831 (étude IV)
Archives nationales
- Répertoire(s) de Aristide BARBIER, 14 juillet 1824 - 27 avril 1838; MC/RE/IV/14 - MC/RE/IV/15
  - Répertoire. 1824, 14 juillet - 1829, 31 août, 14 juillet 1824 - 31 août 1829; MC/RE/IV/14
    - Inventaire de Adélaïde-Geneviève Beudot, veuve de Jean-Claude Lasnier, arrivé le 30 avril 1829, rue du Faubourg Saint-Antoine, n° 267., 11 mai 1829
      inventaire après décès; Faubourg-Saint-Antoine (rue du); Beudot, Adélaïde-Geneviève; Lasnier, Jean-Claude
    - Inventaire après décès de François-René Métayer, rue au Maire, n° 53., 14 mai 1829
      inventaire après décès; Maire (rue au); Métayer, François-René
    - Inventaire de Jeanne Gallé, épouse de Jacques Lamulle, rue de la Planche, n° 12., 19 mai 1829
      inventaire après décès; Planche (rue de la); Gallé, Jeanne; Lamulle, Jacques
    - inventaire après décès de Jean-Baptiste Huot Durand, rue Thévenot, n° 24., 29 juin 1829
      inventaire après décès; Thévenot (rue); Huot Durand, Jean-Baptiste
    - inventaire après décès de Jean-François Desages d'Heure, décédé le 5 août 1820., 28 juillet 1829
      inventaire après décès; Desages d'Heure, Jean-François
  - Répertoire. 1829, 7 août - 1838, 27 avril, 7 août 1829 - 27 avril 1838; MC/RE/IV/15
    Répertoire des notaires Aristide Barbier (7 août 1829-5 avril 1831), Edouard Lefèbvre de Saint- Maur (6 avril 1831-27 avril 1838).
    - Inventaire après décès de Félix-Auguste-Xavier Lebas, cocher au service Monsieur Boscary fils, décédé au château de Romaine, commune de Lésigny, 26 août 1829
      inventaire après décès; Lésigny (Seine-et-Marne); Lebas, Félix-Auguste-Xavier; conducteur de véhicules
    - Inventaire après décès de Aubin-Catherine Nepveu, rue Saint-Martin, passage Molière, n° 18., 8 septembre 1829
      inventaire après décès; Molière (passage); Saint-Martin (rue); Nepveu, Aubin-Catherine
    - Inventaire après décès de Michel Vanerreweghe, rue de Malte du Temple, n° 15., 12 septembre 1829
      inventaire après décès; Malte (rue de); Vanerreweghe, Michel
    - inventaire après décès de Madeleine-Pauline-Zulmé Gérard, veuve de Armant-Aimé Paris, rue Neuve Saint-Augustin, n° 43., 18 septembre 1829
      inventaire après décès; Neuve-Saint-Augustin (rue); Gérard, Madeleine-Pauline; Paris, Armand-Aimé
    - Inventaire après décès de Marie-Elisabeth Pezé, rue de Vendôme, n° 4., 22 octobre 1829
      inventaire après décès; Vendôme (rue de); Pezé, Marie-Elisabeth
    - Inventaire après décès de Jean-François Richet et de Adélaïde-Rose Guilleminot, son épouse, rue Meslay, n° 55., 12 novembre 1829
      inventaire après décès; Meslay (rue); Richet, Jean-François; Guilleminot, Adélaïde-Rose
    - Invnetaire après décès de Marie-Jeanne Derrier, veuve de Jean-Baptiste Camuz, rue Folie Méricour, n° 8 bis., 1er décembre 1829
      inventaire après décès; Folie-Méricourt (rue de la); Derrier, Marie-Jeanne; Camuz, Jean-Baptiste
    - inventaire après décès de Jacques Roux Mollard, commissionnaire, rue Jean Robert, n° 27, 23 décembre 1829
      inventaire après décès; Jean-Robert (rue); Roux Mollard, Jacques
    - inventaire après décès de Marie-Julienne Villain Houtmann, rue Copeau, n° 22., 4 janvier 1830
      inventaire après décès; Copeau (rue); Villain Houtmann, Marie-Julienne
    - inventaire après décès de Jean Demandoux, marché d'Aguesseau, n° 23., 11 février 1830
      inventaire après décès; Aguesseau (marché d'); Demandoux, Jean
    - inventaire après décès de Jean-Jacques Vauchez, horloger, place de Grève, n° 1., 11 février 1830
      inventaire après décès; Gesvres (quai de); Vauchez, Jean-Jacques; horloger
    - Inventaire après décès de Augustin-Charles-Hippolyte Cocquerel, rue Neuve Saint-Augustin, n° 6., 13 février 1830
      inventaire après décès; Neuve-Saint-Augustin (rue); Cocquerel, Augustin-Charles-Hippolyte
    - Inventaire après décès de Jean-Baptiste Foy, graveur opticien, galerie Vivienne, n° 59., 25 février 1830
      inventaire après décès; Vivienne (galerie); Foy, Jean-Baptiste; graveur; opticien
    - Inventaire après décès de Charles-Prosper Landot, rue Sainte-Croix, n° 19, au marais., 15 mars 1830
      inventaire après décès; Sainte-Croix (rue); Landot, Chrles-Prosper
    - Inventaire après décès de François-Charles Lefébure, concierge, rue de Bourbon, n° 55., 18 mars 1830
      inventaire après décès; Bourbon (rue de); Lefébure, François-Charles; concierge
    - Inventaire après décès de Victoire-Olivarie Dante, épouse de Alexis-Georges-Benjamin-Frédéric Thurminger, rue de la Chaussée d'Antin, n° 47., 19 avril 1830
      inventaire après décès; Chaussée-d'Antin (rue de la); Dante, Victoire-Olivarie; Thurminger, Alexis-Georges-Benjamin-Frédéric
    - Inventaire après décès de Etienne-Jean-Joseph Descodindes-Dupuy, propriétaire, ancien professeur de l'Université., 21 avril 1830
      inventaire après décès; Descodindes-Dupuy, Etienne-Jean-Joseph; enseignant
    - Inventaire après décès de Charlotte Chambeault, veuve de Jean-Baptiste Hardy., 7 mai 1830
      inventaire après décès; Chambeault, Charlotte; Hardy, Jean-Baptiste
    - Inventaire après décès de Michel Radigon, maître maçon, rue de la Tixeranderie, n° 25., 17 mai 1830
      inventaire après décès; Radigon, Michel; maçon
    - Inventaire après décès de Christine-Marguerite Kraac, épouse de Jean-Etienne Maujean, cordonnier, rue du Faubourg Saint-Antoine, n° 137., 15 juin 1830
      inventaire après décès; Faubourg-Saint-Antoine (rue du); Kraac, Christine-Marguerite; Maujean, Jean-Etienne; cordonnier
    - Inventaire après décès de Bathilde Gravet, épouse de Jean-Théodore-Thérèse Juste, passage du Caire, n° 75., 1er juillet 1830
      inventaire après décès; Caire (passage du); Gravet, Bathilde; Juste, Jean-Théodore
    - Inventaire après décès de Adèle-Marie-Jeanne Solès, épouse de Emmanuel-Joseph Becquet, rue de Suresne, n° 29., 5 juillet 1830
      inventaire après décès; Surène (rue de); Solès, Adèle-Marie-Jeanne; Becquet, Emmanuel-Joseph
    - Inventaire après décès de Joseph-Pascal de Berny, rue Thévenot, n° 15., 10 septembre 1830
      inventaire après décès; Thévenot (rue); Berny (de), Jean-Pascal
    - Inventaire après décès de Jeanne-Françoise Aubispain, veuve de Etienne-François Papillon, rue Saint-Séverin, n° 24., 25 septembre 1830
      inventaire après décès; Saint-Séverin (rue); Aubispain, Jeanne-Françoise; Papillon, Etienne-François
    - Inventaire après décès de Nicolas-Auguste Lebeau, rue Beauregard, n° 16., 8 octobre 1830
      inventaire après décès; Beauregard (rue); Lebeau, Nicolas-Auguste
    - Inventaire après décès de Léonard-Honoré Peleau, rue Saint-Laurent, n° 30., 25 octobre 1830
      inventaire après décès; Saint-Laurent (rue); Peleau, Léonard-Honoré
    - Inventaire après décès Charles-Thomas Fossé, commis voyageur, rue Beauregard, n° 18., 10 novembre 1830
      inventaire après décès; Beauregard (rue); Fossé, Charles-Thomas; voyageur de commerce
    - Inventaire après décès Claude-François-Marie Gaffet, rue Mazarine, n° 36., 18 novembre 1830
      inventaire après décès; Mazarine (rue); Gaffet, Claude-François-Marie
    - Inventaire après décès de Marie-Anne-Geneviève-Adélaïde Turlet, épouse de Jean-Bernard Chartran, rue de Lille, n° 9., 25 novembre 1830
      inventaire après décès; Lille (rue de); Turlet, Marie-Anne-Geneviève-Adélaïde; Chartan, Jean-Bernard
    - Inventaire après décès de Jean-Michel Durieu, boulevard d'Enfer, n° 6 bis., 22 janvier 1831
      inventaire après décès; Enfer (boulevard d'); Durieu, Jean-Michel
    - Inventaire après décès de Jean-Louis-Chréstien-Valérien Dentrel, général major commandant de l'armée de la Grèce occidentale, Vonitsa., 19 mars 1831
      inventaire après décès; Vonitsa (Grèce); Dentrel, Jean-Louis-Christian-Valérien
    - Inventaire après décès de Charles Laurent, ancien négociant, rue du Faubourg Poissonnière, n° 34., 21 mars 1831
      inventaire après décès; Faubourg-Poissonnière (rue du); Laurent, Charles; négociant